臺灣橋頭地方法院刑事附帶民事訴訟裁定　
111年度審交附民字第166號
原      告  周思明

被      告  王泉二
上列原告因本院111年度審交易字第108號過失傷害案件，經提起
附帶民事訴訟請求損害賠償，本院裁定如下： 
    主  文
原告應於本裁定送達後七日內，具狀補正下列事項：(一)「應受
判決事項之聲明」；(二)「訴訟標的及其原因事實」，並按他造
人數提出繕本，逾期未補正，即駁回本件刑事附帶民事訴訟之起
訴。
    理  由
一、按提起附帶民事訴訟，應提出訴狀於法院為之。前項訴狀，
    準用民事訴訟法之規定。又訴狀及各當事人準備訴訟之書狀
    ，應按他造人數提出繕本，由法院送達於他造。刑事訴訟法
    第492、493條分別定有明文。次按「起訴，應以訴狀表明下
    列各款事項，提出於法院為之：一、當事人及法定代理人。
    二、訴訟標的及其原因事實。三、應受判決事項之聲明」，
    民事訴訟法第244條第1項亦有規定，此為原告提起民事訴訟
    應具備之合法程式。因此原告向法院提出之起訴狀，必須表
    明當事人在訴訟中所爭執者究為何事，原告要求法院為裁判
    之具體內容為何及請求法院應為如何判決之聲明，如當事人
    獲勝訴判決，該聲明即成為判決主文，成為將來據以強制執
    行的依據及範圍，此為起訴必備之程式。再者，起訴不合程
    式者，法院應以裁定駁回之，但其情形可補正者，審判長應
    定期間先命補正，為民事訴訟法第249條第1項第6款定有明
    文。
二、經查，本件原告刑事附帶民事起訴狀之僅記載「求償如下：
    一、修理機車（一年車）32000元。二、工作理賠薪資一月3
    2000元。三、醫療金額3600元。牙齒損壞5顆36000元。合計
    103600元」等語，並未具體表示對被告請求損害賠償之法律
    依據及與本件檢察官起訴之犯罪事實之關係為何，即未具體
    表明本件附帶民事賠償起訴所依據之「應受判決事項之聲明
    」（即訴之聲明）、「訴訟標的及其原因事實」（即原告所
    依據之基礎事實及民事法律關係或請求權基礎為何）。從而
    ，原告提起本件刑事附帶民事訴訟之起訴狀不合刑事訴訟法
    第492條第2項準用民事訴訟法第244條第1項所定之法定程式
    ，然此情形尚非不得補正，爰依刑事訴訟法第492條第2項準
    用民事訴訟法第249條第1項但書規定，命原告於本裁定送達
    後10日內具狀補正如主文所示事項，逾期不補正即駁回原告
    所提起之附帶民事訴訟。
三、依刑事訴訟法第492 條第2 項、民事訴訟法第249 條第1 項
    但書規定，裁定如主文。 
中　　華　　民　　國　　111 　年　　4    月　 22　日　
                  刑事第四庭    法　官  簡祥紋
以上正本證明與原本無異。
如不服本裁定應於送達後5日內向本院提出抗告狀。
中　　華　　民　　國　　111 　年　　4 　　月　22　日
                                書記官  陳佳彬